【裁判字號】    99,事聲,10066
【裁判日期】    990915
【裁判案由】    確定訴訟費用額
【裁判全文】
台灣台北地方法院民事裁定           99年度事聲字第10066號
異  議  人  乙○○
相  對  人  甲○○
上列當事人間請求塗銷抵押權登記事件，業經判決確定，本院依
聲請確定訴訟費用，異議人對於民國99年8 月9 日本院99年度司
聲字第828 號裁定提出異議，本院裁定如下：
    主  文
異議駁回。
    理  由
一本件異議意旨略以：訴外人劉佳紜（原名劉金玉）為前萬得福
  地產之居間，相對人將其屋委請劉佳紜代為銷售，因劉佳紜向
  異議人借貸新台幣（下同）113 萬元，擅將該屋設定抵押予異
  議人，異議人現已塗銷抵押權登記，故本件訴訟費用12,187元
  應由訴外人劉佳紜負擔，爰提起異議，聲明廢棄原裁定。
二按當事人對司法事務官所為終局處分之異議，法院認有理由時
  ，應另為適當之處分；認異議無理由者，應以裁定駁回之，非
  訟事件法第56條第3 項定有明文。又按訴訟費用，由敗訴之當
  事人負擔，民事訴訟法第78條亦規定甚詳。再確定訴訟費用額
  之裁定，僅在確定負擔費用者，應賠償他造之數額若干？於此
  程序中所得審究者，僅為計算書所列之費用，是否為法定訴訟
  費用？就其提出之書證，能否釋明有該項費用之支出？以及數
  額之計算有無錯誤而已。至於其訴訟費用由何人負擔？或其負
  擔之比例如何？均從命負擔訴訟費用之裁判。縱命負擔訴訟費
  用之裁判有不當，乃為該裁判本身之上訴或抗告問題，在確定
  訴訟費用額裁定程序中不得再予審究，最高法院亦著有95年度
  台抗字第266 號裁定意旨可參。因此，當事人在該程序中，自
  僅得就各個費用項目是否為法律上之訴訟費用、數額之計算有
  無錯誤加以爭執。
三經查，相對人對異議人提起請求塗銷抵押權登記事件，前經本
  院以99年度訴字第224 號判決相對人勝訴，並命異議人負擔訴
  訟費用，因異議人未提起上訴而告確定等情，業經本院調閱上
  開卷宗查核屬實。本件相對人主張應受判決事項之聲明訴訟標
  的金額1,130,000 元，應徵第一審裁判費12,187元，是原裁定
  依民事訴訟法第78條規定，命異議人應向本院繳納第一審裁判
  費12,187元及自裁定送達之翌日起至清償日止，按法定利率即
  年息5%計算之利息，並無違誤，至於異議人所執前開事由，均
  屬訴訟費用如何負擔等問題，參照前述說明，其既未曾上訴而
  併同聲明不服，自應受確定判決所拘束而不得再為爭執。從而
  ，異議人指摘原裁定違誤，求予廢棄，洵無理由，應予駁回。
四依非訟事件法第56條第3項，裁定如主文。
中    華    民    國    99    年    9     月    15    日
                  民事第六庭   法  官  邱蓮華
以上正本係照原本作成。
如不服本裁定應於送達後10日內向本院提出抗告狀，並繳納抗告
費新臺幣1,000元。
中    華    民    國    99    年    9     月    15    日
                               書記官  黃曼琳

司法院資訊處製作；財團法人民間司法改革基金會備份。
